【裁判字號】    94,易,476
【裁判日期】    950323
【裁判案由】    竊盜
【裁判全文】
臺灣屏東地方法院刑事判決               94年度易字第476號
公  訴  人  臺灣屏東地方法院檢察署檢察官
被      告  乙○○
上列被告因竊盜案件，經檢察官提起公訴（94年度偵字第2777號
），本院判決如下：
    主  文
乙○○於夜間侵入住宅竊盜，處有期徒刑陸月，如易科罰金，以
佰元折算壹日。
    犯  罪  事  實
一、乙○○意圖為自己不法之所有，於民國94年6 月5 日凌晨2
    時30分許，騎乘車牌號碼ZYY-809 號輕型機車至屏東縣屏東
    市○○○街附近，因見迪化一街117 號之大門未上鎖，即於
    夜間徒手侵入該住宅內（侵入住宅部分未據告訴），竊取甲
    ○○所有、放置於客廳桌上之NIKON 牌數位相機1 台，得手
    後將該相機放置於左邊褲袋內，適甲○○與其男友蘇世杰返
    家時發現，乃報警查獲。
二、案經屏東縣警察局屏東分局報請臺灣屏東地方法院檢察署檢
    察官偵查起訴。
    理  由
一、上開犯罪事實，業據被告乙○○迭於警詢、偵訊及本院審理
    時坦承不諱，與證人甲○○、蘇世杰證述情節互核相符，且
    有被害人甲○○出具之贓物認領保管單1 紙、現場照片8 幀
    附卷可佐；惟其辯稱：伊前因車禍致脊椎壓迫性骨折，睡不
    著，當天服用安眠藥，故精神狀況不佳，迷迷糊糊下進入前
    址住宅，伊當時意識不清楚，不知道自己做何事云云。且被
    告於本件案發後經警採尿送驗結果，呈嗎啡（即海洛因代謝
    物）陽性反應，又上開採得尿液復經本院送驗後，亦呈FM2
    陽性反應，有台灣檢驗科技股份有限公司濫用藥物尿液檢驗
    報告、屏東縣警察局屏東分局毒品案件涉嫌人尿液採證編號
    姓名對照表各1 紙及高雄醫學大學附設中和紀念醫院濫用藥
    物尿液檢驗報告2 紙為憑；而依卷附行政院衛生署管制藥品
    管理局95年1 月20日管檢字第0950000558號函之說明，海洛
    因為鴉片類麻醉藥品，屬中樞神經抑制劑，施用後臨床反應
    為困倦、困惑、心神不寧、幻覺、暈眩、心悸等；FM2 為苯
    二氮平類安眠鎮靜劑，屬中樞神經抑制劑，施用後臨床反應
    為困倦、鎮靜及運動失調，有時會出現暈眩、困惑、心情沮
    喪、不安及記憶力缺失等現象；又證人甲○○於本院審理時
    證稱：我回家看到有人躺在沙發上，他聽到聲音就起來，問
    他的時候有時可以回答，有時不可以，他沒有反抗就被我男
    友抓起來，被告在警察局還是想睡覺的樣子等語。惟查：
（一）被告乙○○為警查獲後於94年6 月5 日6 時15分許接受警
      詢時業供稱：當時屏東市○○○街117 號門有關，但未上
      鎖，我看到客廳桌上有1 台銀色相機，小小且可愛，我將
      該相機拿起來看看後，動動相機按鈕，就將該相機放在左
      邊口袋內，想帶回家玩等語綦詳，而此時距被告行為時已
      將近3 小時，被告就其行為動機、經過情形及該竊得之物
      仍描述甚詳、記憶清晰，並與案發當時之客觀情狀相符；
      且證人即本案承辦警員丙○○於本院審理時亦證稱：去現
      場時，我看到被告坐在沙發上，精神狀況普通，還可以對
      話，可以瞭解我說話的意思，也可以回答，作筆錄時可以
      正常回答等語，是被告縱因服用海洛因、FM2 等中樞神經
      抑制劑而有精神睏倦、嗜睡等情形，然其記憶、理解力及
      談吐均清楚，並未見有何記憶力缺損、幻覺或妄想而致影
      響其認識能力或判斷能力之情形，實難認被告行為時之精
      神狀態，已屬對於外界事務全然缺乏知覺、理會及判斷作
      用，而無自由決定意思能力，或意思能力較諸常人顯然減
      退之情況，即未達精神耗弱或心神喪失之程度。
（二）又證人即被害人甲○○於本院審理時另證稱：案發當時我
      問被告有無拿何東西，他說沒有拿，後來我男友在他的口
      袋摸到相機，被告又說是拿香煙等語，則被告於案發後既
      能清楚描述其所竊得之相機外型，於經被害人質問時卻先
      矢口否認，待被害人自其口袋中發現相機後，始改口稱是
      拿香煙云云，顯見被告於行為時不但能清楚認識該相機為
      他人所有，而將之藏放於口袋內，且在遭被害人發現後尚
      有能力飾詞辯解，欲掩飾其竊盜犯行，益徵被告於行為時
      並無精神耗弱或心神喪失之情形甚明。
（三）此外，依被告所提出之身心障礙手冊所載，被告之障礙類
      別係肢障，並未記載被告有何精神障礙之情形；又被告於
      93年9 月3 日固曾前往屏安醫院就診，然係因施用海洛因
      之戒斷症狀，導致夜眠差、腹瀉、流眼淚等情形，但其思
      考內容正常、意識清醒，亦無幻覺或記憶力障礙等情，則
      有被告於屏安醫院就診之病歷1 份在卷可稽，是依被告於
      本件案發前之病歷資料，亦不足據為被告有利之認定。
（四）綜上所述，本件事證明確，被告犯行洵堪認定，應依法論
      科。
二、核被告所為，係犯刑法第321 條第1 項第1 款之於夜間侵入
    住宅竊盜罪。爰審酌被告素行不佳，於夜間侵入住宅竊盜對
    他人財產安全及社會治安之危害，惟所竊之物業已返還被害
    人，並衡其犯罪動機、目的、手段及犯罪後之態度等一切情
    狀，量處如主文所示之刑，並諭知易科罰金之折算標準。
據上論斷，應依刑事訴訟法第299 條第1 項前段，刑法第321 條
第1 項第1 款、第41條第1 項前段，罰金罰鍰提高標準條例第1
條前段、第2 條，判決如主文。
本案經檢察官葉容芳到庭執行職務。
中    華    民    國    95    年    3     月    23    日
                  刑事第五庭 審判長 法  官   石家禎
                                    法  官   林家聖
                                    法  官   李宜娟
以上正本證明與原本無異。
如不服本判決應於收受本判決送達後10日內向本院提出上訴書狀
，其未敘述上訴理由者，並得於提起上訴後10日內向本院補提理
由書狀（均須按他造當事人之人數附繕本）「切勿逕送上級法院
」
中    華    民    國    95    年    3     月    27    日
                                    書記官   林香如
附錄：本案論罪科刑法條全文
刑法第321條第1項第1款
犯竊盜罪而有左列情形之一者，處6 月以上5 年以下有期徒刑：
一  於夜間侵入住宅或有人居住之建築物、船艦，或隱匿其內而犯
    之者。


司法院資訊處製作；財團法人民間司法改革基金會備份。
